【裁判字號】    99,訴,522
【裁判日期】    990413
【裁判案由】    妨害風化
【裁判全文】
臺灣臺中地方法院刑事判決               99年度訴字第522號
公  訴  人  臺灣臺中地方法院檢察署檢察官
被      告  乙○○
選任辯護人  楊明勳律師
上列被告因妨害風化案件，經檢察官提起公訴（98年度偵字第29
769號），本院判決如下：
    主    文
乙○○共同犯圖利媒介性交罪，處有期徒刑肆月，如易科罰金，
以新臺幣壹仟元折算壹日。
扣案之行動電話（門號0000000000號，含SIM卡壹張）壹支沒收
。
    犯罪事實
一、乙○○明知綽號「二哥」之成年男子係經營應召站，並僱用
    女子甲○○從事賣淫工作，仍基於營利意圖，與「二哥」共
    同基於媒介女子與人性交以營利之犯意聯絡，擔任俗稱「馬
    伕」之工作。於民國98年12月12日下午3 時許，依「二哥」
    之指示駕駛車牌號碼2F-3068 號自小客車至臺灣高速鐵路臺
    中站（以下簡稱高鐵臺中站），搭載甲○○至臺中市○○路
    與崇德五路口之藝園堂餐廳前，約1、2分鐘後，甲○○下車
    進入由男客馬嘉燦駕駛之車牌號碼OB-4815 號自小客車。甲
    ○○隨即與馬嘉燦前往臺中市○○區○○路3段151號蓓蒂雅
    汽車旅館208 室從事性交行為，並向馬嘉燦收取性交易代價
    新台幣（下同）4000元。乙○○於甲○○下車後駛離現場，
    約3、5分鐘後再折返藝園堂餐廳停車場停放。嗣於同日下午
    5時10分許，員警先在蓓蒂雅汽車旅館208室查獲甫性交易完
    畢之甲○○及男客馬嘉燦，再於前開停車場查獲乙○○，並
    扣得其使用之門號0000000000號行動電話1 支（含SIM卡1張
    ）。
二、案經臺中市警察局第五分局報告臺灣臺中地方法院檢察署檢
    察官偵查起訴。
    理    由
壹、證據能力部分：
    按被告以外之人於審判外之陳述雖不符刑事訴訟法第159 條
    之1至之4等4 條之規定，而經當事人於審判程序同意作為證
    據，法院審酌該言詞陳述或書面陳述作成時之情況，認為適
    當者，亦得為證據；當事人、代理人或辯護人於法院調查證
    據時，知有刑事訴訟法第159條第1項不得為證據之情形，而
    未於言詞辯論終結前聲明異議者，視為有前項之同意，同法
    第159條之5定有明文。立法意旨在於傳聞證據未經當事人之
    反對詰問予以核實，原則上先予排除。惟若當事人已放棄反
    對詰問權，於審判程序中表明同意該等傳聞證據可作為證據
    ；或於言詞辯論終結前未聲明異議，基於尊重當事人對傳聞
    證據之處分權，及證據資料愈豐富，愈有助於真實發見之理
    念，且強化言詞辯論主義，使訴訟程序得以順暢進行，上開
    傳聞證據亦均具有證據能力。查下述經本院於審判期日調查
    並引用作為判決基礎之被告以外之人於審判外之陳述，依全
    部卷證資料顯示，其作成之狀態，並無違背個人意思而為陳
    述，或其他違法取供之情形，而公訴人、被告及選任辯護人
    於言詞辯論終結前，均未爭執該證據之證據能力，且本院審
    酌該等陳述作成當時並無不當取供之情形，復為本院事實認
    定之重要依據，認為以之作為本案之證據屬適當，故應認具
    有證據能力，合先敘明。
貳、實體部分：
一、訊據被告固坦承伊受網友「二哥」委託前往高鐵臺中站接甲
    ○○，並依甲○○指示載其前往藝園堂餐廳，惟矢口否認上
    開犯行，辯稱：伊愛交朋友，平常喜歡在網路上逛，又因熱
    心助人，所以受網友「二哥」委託前往高鐵台中站接由台北
    前來之甲○○，伊並不知道甲○○在從事性交易，亦不認識
    男客馬嘉燦，沒有馬嘉燦之電話，也不知道「二哥」真實身
    分及聯絡方式；伊有正當工作與固定收入，並非接送應召女
    之馬伕；伊義務幫忙載送甲○○，未有任何酬勞，是伊單純
    載送之行為與本罪營利意圖之構成要件不符；又伊折返藝園
    堂餐廳，係半路接到朋友「進滕」電話，為請教伊大學進修
    部選課問題，而相約在藝園堂餐廳見面云云。惟查：
  (一)證人甲○○於警詢時證稱：「（你今（12/12 ）是如何至蓓
    蒂雅汽車旅館第208號房內賣淫？）先被1部車從台中高鐵站
    （約12/12 15時左右）載至台中市在倍蒂雅汽車旅館旅館附
    近的道路上（約12/12 15時30分左右），之後我就下車走上
    了客人的車子，而客人就載我到倍蒂雅汽車旅館208 室了。
    」、「（該部載妳從台中高鐵站至台中市與男客馬嘉燦接應
    之駕駛及所駕駛之車，是否為警方所查獲之人（乙○○）、
    車（2F-3068），並現場由妳親認？）是。」、「（那妳是
    受何人指示至台中高鐵站搭乘乙○○所駕之車？）在網路上
    由朋友叫我從台北車站坐到台中站就可以，就有人會載我，
    我們沒有電話聯絡，所以我不知道我朋友的電話。」、「（
    你所述網路上朋友有無姓名或綽號？）二哥。」、「（「二
    哥」即為指示妳到台中賣淫之人？）是。」等語（見警詢卷
    第18至20頁）。其於本院審理中具結證稱：「（是誰告訴你
    要在指定的出口找被告的車號？）網路上，對方叫二哥。」
    、「（妳搭上被告的車離開高鐵站之後，在車上如何互相介
    紹？）我說我叫貝貝，我是二哥介紹的，還有我說我幾歲（
    20歲）。平常都是這樣說。」等語（見本院卷第82頁背面）
    。
  (二)證人馬嘉燦於偵查中具結證稱：「（你是如何招徠女子甲○
    ○，並跟他發生性交易？）我是在網路上看到援交訊息，我
    就經由電子郵件跟乙○○聯繫，他傳訊息給我，寫說幾月幾
    日什麼時間、地點到那邊等候。我是在藝園堂餐廳等到那個
    女子，她上我的車，我們就到汽車旅館性交易，費用是4000
    元，我將錢於事後當場交給那個女子。」、「（你在警局為
    何說你在被查獲前1 周左右有打電話給對方？）聯繫是指網
    路聯繫，只有在被查獲當天才有用電話聯繫。」、「（你為
    何會隔1周才叫女子？）是對方已經先預定那個時間。」、
    「（你被查獲當天，事情經過？）我開車到之前論壇上就約
    定好的地方，打電話給對方。」、「你為何會有對方的電話
    ？）因為在論壇上他有用訊息留電話給我。」、「（你打電
    話給對方時，如何說？）我說我已經到了，他跟我確認我的
    車號，叫我稍等5 分鐘，之後我就看到對方的車開到我的前
    方，他打電話跟我確認我有沒有看到他，確認好之後，小姐
    就下車，直接到我車上。」、「（你的手機號碼是否）0000
    -000000？）是的。」、「（對方的電話是否0000000000 ？
    ）好像是，但是不是很確定。」、「（提示0000-000000於9
    8 年12月12日通聯紀錄）照通聯紀錄來看，對方在你被查獲
    當天的下午1 點多，就有先打電話給你，是不是這樣？）應
    該是。」、「（跟你聯繫的人是否同1個人？）是同1 個人。
    」、「（電話中跟你聯繫的人是否庭上的被告？）應該是。
    」等語（見偵查卷第18、19頁）。
  (三)證人即現場埋伏員警阮士長於本院審理中具結證稱：「‧‧
    ‧，前半個小時在崇德路上執行取締妨害風化的勤務，藝園
    堂對面的全家便利商店，我們車停在那裡，先前就看到一部
    客人的車子在那裡繞了十幾分鐘，我們斷定他是在那裡等小
    姐，三點多的時候遶了十幾趟。在那裡繞的客人確實是馬嘉
    燦，車號是OB-4815 。三點半的時候車子停在藝園堂前面，
    我們就斷定是等一下會有小姐載過來。大概等了五、六分，
    被告的車子2F-3068 就到場了。他到場之後沒有馬上下車，
    兩部車一前一後停在藝園堂的前面，一、兩分鐘小姐才下車
    ，往前走走到OB-4815 上他的車，就往前開，開到崇德六路
    河北路一家蓓蒂雅汽車旅館。我們總共有四個人分兩組，壹
    組跟著客人的車直到進入汽車旅館。另外壹組就由我和一位
    同事看這部被告的車子，之前也有先開離開，開到崇德、松
    竹路再遶壹個路口，約三、五分鐘再到藝園堂後面的停車場
    停住。他本身進入藝園堂茶藝館。我們沒有跟進去裡面，在
    車子旁邊守候，壹個小時後約五點十分另外壹個四、五十歲
    的人跟被告從藝園堂後門出來走到停車場。被告用遙控器打
    開車門拿出香煙出來，和那個人一起抽。我們就上前盤查。
    因為另外壹組已經查獲甲○○、馬嘉燦在蓓蒂雅汽車旅館性
    交易，並通知我們，我們才上前盤查。」等語（見本院卷第
    85反面、86正面）。
  (四)綜合證人甲○○、馬嘉燦、阮士長之證詞，再參酌被告於警
    偵審之供詞，堪認本件性交易確係綽號「二哥」於網路上居
    間媒介、聯繫，被告並受「二哥」之委託駕車至高鐵台中站
    載送證人甲○○至臺中市約定地點，甲○○再換搭男客馬嘉
    燦座車前往從事性交易等情，確與事實相符。然被告於警偵
    審中均稱和「二哥」在網路上認識1 年多，未曾見過面，則
    被告既稱不知「二哥」真實身分，僅係網友關係，且亦不認
    識甲○○，在同意接送之前，竟未詳細詢問「二哥」委託其
    所載送者為何人？是男是女？身高或特徵？以避免在偌大之
    高鐵站出口載錯人，即輕率接受「二哥」之委託至高鐵臺中
    站載送「1 個人」（即甲○○），其行為已與常情有違；而
    經檢察官質以證人甲○○：「妳搭上被告的車離開高鐵站之
    後，在車上如何互相介紹？」，竟回答證稱：「我說我叫貝
    貝，我是二哥介紹的，還有我說我幾歲（20歲），平常都是
    這樣說。」等語（見本院卷第82頁背面），其向被告自我介
    紹之方式，亦令人質疑。另被告始終辯稱伊完全不認識男客
    馬嘉燦，未主動先以電話聯繫馬嘉燦云云。惟觀諸被告使用
    之門號0000000000號行動電話於98年12月12日雙向通聯紀錄
    ，其竟於當日下午3時載送證人甲○○前，即於當日下午1時
    5分許、1時9分許主動撥打2通電話予馬嘉燦（門號00000000
    00號，均顯示0秒，即未接通），復於1時11分許，以其手機
    發出2通簡訊予馬嘉燦，有雙向通聯紀錄1份在卷可憑（見偵
    查卷第19頁），核與證人馬嘉燦證述之情節相符，顯見被告
    在前往搭載甲○○之前已預先聯繫男客馬嘉燦，其辯稱不知
    證人馬嘉燦電話、未先電話聯絡馬嘉燦云云，顯與事實不符
    。又被告如確係不知甲○○欲前往從事性交易，其大可以光
    明正大的將甲○○載至藝園堂放其下車後離去，其竟不此之
    圖，而與馬嘉燦在同日下午3 點多時有多通之電話聯繫，於
    確認彼此之車號，並於被告車與馬嘉燦車前後停放，再次以
    電話確認無誤後，約1、2分鐘甲○○迅即下車進入馬嘉燦之
    小客車，此情業經證人阮士長、馬嘉燦證述如前，並有上開
    通聯紀錄1 份在卷足參（見偵查卷第20頁），如謂被告不知
    其等正在從事非法行為，何以會有如此鬼鬼祟祟、深怕他人
    發現之舉？且果如被告僅係單純受託幫忙載送陌生之甲○○
    至前開餐廳，衡情其應於甲○○下車後即離開現場，根本不
    需事先取得男客馬嘉燦之電話，亦無需於甲○○到場前與馬
    嘉燦為如上密集之聯繫；詎其於甲○○下車進入馬嘉燦車後
    ，駛離3、5分鐘再返回該餐廳停車場等候而未離去，其行為
    舉止在在與一般經驗法則有違，且反與一般「馬伕」接送、
    等候應召女之慣常作為相符。被告雖辯稱伊折返藝園堂餐廳
    ，係半路接到朋友「進滕」電話，為請教伊大學進修部選課
    問題，而相約在藝園堂餐廳見面云云。如被告所辯屬實，「
    進滕」既對被告有事相求，被告復於藝園堂餐廳義務幫忙解
    說選課事宜，被告此刻有「冤屈」在身，「進滕」焉有不顧
    朋友之情，竟拒絕出面為被告作證，此亦有違常情。況被告
    始終無法供出朋友「進滕」之電話號碼供本院核對通聯紀錄
    ，亦無法舉出朋友「進滕」之住居所供本院傳喚，是其此部
    分之辯解是否屬實，亦至令人懷疑。
  (五)綜上所述，被告辯稱其不知道「二哥」委託其接送之甲○○
    係來臺中從事性交易云云，顯係事後卸責之詞，難以採信，
    本案事證明確，被告上開犯行，堪以認定。
二、按刑法第231條第1項規定「意圖使男女與他人為性交或猥褻
    之行為，而引誘、容留或媒介以營利者」，以行為人已具營
    利之目的而有圖使男女與他人為性交或猥褻，而引誘、容留
    或媒介之行為為已足，不以實際得利為必要（最高法院94年
    度台上第6002號判決意旨參照）。查證人甲○○具結證稱：
    於性交易結束後，男客馬嘉燦給伊4000元等語，核與證人馬
    嘉燦具結證述之情節相符。證人甲○○雖另證稱：未分給被
    告金錢，亦未與「二哥」談妥如何分帳等語，而未能查證其
    等分帳之情形。然媒介性交易為刑法處罰之行為，刑責非輕
    ，並為員警積極查緝之犯罪，媒介者如無營利之目的，殆無
    可能。被告既與綽號「二哥」者為本案之共同正犯，其縱未
    實際獲利，參諸上開判決意旨，亦無從解免其於本案犯罪之
    成立。核被告所為，係犯刑法第231條第1項之以意圖使女子
    與他人為性交之行為，而媒介以營利罪。被告與綽號「二哥
    」之成年男子就上開犯行，有犯意之聯絡及行為之分擔，為
    共同正犯。爰審酌被告素行良好，未有前科紀錄，有臺灣高
    等法院被告前案紀錄表在卷可憑，其與「二哥」媒介女子與
    他人為性交之行為，造成色情氾濫，敗壞社會善良風氣，助
    長犯罪發生，及其犯後否認犯行，飾詞卸責，暨其犯罪之手
    段平和、智識程度、生活狀況等一切情狀，量處如主文所示
    之刑，並諭知易科罰金之折算標準。又扣案之門號00000000
    00號行動電話1支（含SIM卡1 張），係被告所有，供犯罪所
    用之物，爰依刑法第38條第1項第2款規定宣告沒收之。
據上論斷，應依刑事訴訟法第299條第1項前段，刑法第28條、第
231條第1項前段、第41條第1項前段、第38條第1項第2 款，刑法
施行法第1條之1，判決如主文。
中    華    民    國    99    年    4     月    13    日
                  刑事第九庭  審判長法  官 朱光國
                                    法  官 林慧英
                                    法  官 唐光義
以上正本證明與原本無異。
如不服本判決，應於收受判決後10日內向本院提出上訴書狀，並
應敘述具體理由；其未敘述上訴理由者，應於上訴期間屆滿後20
日內向本院補提理由書（均須按他造當事人之人數附繕本）「切
勿逕送上級法院」。
                                    書記官 吳慕先
中    華    民    國    99    年    4     月    13    日
附錄本案論罪科刑法條全文：
中華民國刑法第231條第1項
意圖使男女與他人為性交或猥褻之行為，而引誘、容留或媒介以
營利者，處 5年以下有期徒刑，得併科10萬元以下罰金。以詐術
犯之者，亦同。

司法院資訊處製作；財團法人民間司法改革基金會備份。
